# 新收入准则下的委托代建业务

提问人：wx_5d6e4a1ea0e2 时间：2019-09-03 19:35:56
求教大神，新收入准则下，委托代建业务的代建人能否作为主要责任人确认收入呢？即将从委托人处收取的合同价款全额确认收入？代建人在分包工程之前是否能够认为已经取得了建造服务这一商品的控制权？
比如说，应用指南里说 “企业在判断其是主要责任人还是代理人时，应当根据其承诺的性质，也就是履约义务的性质，确定企业在某项交易中的身份是主要责任人还是代理人。企业承诺自行向客户提供特定商品的，其身份是主要责任人；企业承诺安排他人提供特定商品的，即为他人提供协助的，其身份是代理人。自行向客户提供特定商品可能也包含委托另一方（包括分包商）代为提供特定商品。”

回答人：chenyiwei
应结合具体情况分析判断，包括：该分包商是否为业主指定的分包；代建人是否需就全部建造工作（包括分包商完成的这部分工作）对业主承担全部责任；与业主和分包商之间的谈判是否为背靠背的，在两项合同判断中是否均具备自主定价权；信用风险的享有和承担情况等。